【裁判字號】    92,台上,3964
【裁判日期】    920717
【裁判案由】    偽造文書（原案由偽造有價證券）
【裁判全文】
最高法院刑事判決                            九十二年度台上字第三九六四號
    上  訴  人  甲○○
右上訴人因偽造文書（原案由偽造有價證券）案件，不服台灣高等法院高雄分院中華
民國九十二年四月二十一日第二審判決（九十一年度上訴字第八九七號，起訴案號：
台灣高雄地方法院檢察署八十九年度偵字第一四三四０、二０三三七號）提起上訴，
本院判決如左：
    主  文
上訴駁回。
    理  由
按刑事訴訟法第三百七十七條規定，上訴於第三審法院，非以判決違背法令為理由，
不得為之。是提起第三審上訴，應以原判決違背法令為理由，係屬法定要件。如果上
訴理由狀並未依據卷內訴訟資料，具體指摘原判決不適用何種法則或如何適用不當，
或所指摘原判決違法情事，顯與法律規定得為第三審上訴理由之違法情形，不相適合
時，均應認其上訴為違背法律上之程式，予以駁回。本件原判決撤銷第一審不當之判
決，改判依牽連犯關係從一重論處上訴人甲○○連續行使偽造私文書，足以生損害於
他人罪刑，已詳敘所憑之證據及認定之理由，並對上訴人否認犯罪之辯詞，如何不足
採信，均已依據卷內資料，詳予指駁，從形式上觀察，並無任何違背法令之處。而證
據之取捨及事實之認定，為事實審法院之職權，苟其判斷無違經驗法則或論理法則，
即不能任意指為違法。原判決依憑上訴人於檢察官偵查時之供述，告訴代理人即美華
影視股份有限公司（現已更名為美華影音科技股份有限公司，以下簡稱美華公司）之
職員侯雅齡、沙小雯、謝文嵐、黃千華之指訴，證人許保信、楊進丁、鄭鳳珍、鍾滿
昌、潘其田、李宗堅、劉復民、林細殿之證言，參酌卷附暫收款條、出貨單、讓渡同
意書、原判決附表二所示之四紙支票、退票理由單、切結書等文件影本，與卷內其他
證據調查之結果，綜合研判，認上訴人確有連續行使偽造私文書及詐欺取財之犯行，
已詳敘其取捨證據之心證理由，核與採證法則並無違背，亦無所指判決不備理由或理
由矛盾之違法。又上訴人於原審固曾具狀聲請對其及證人潘其田測謊及聲請傳訊證人
郭文達到庭對質，原審以事證已明，認無為無益調查之必要，已於理由內予以說明，
核無違法可言。至於證人鄭鳳珍於檢察官偵查及第一審訊問時均經合法訊問，陳述明
確，依刑事訴訟法第一百九十六條規定，如別無訊問必要者，本不得再行傳訊，原審
未予傳訊，自無違法可言。上訴意旨，並未依據卷內資料具體指摘原判決如何違背法
令，徒執陳詞，稱其係受許福人所利用，並受其口頭指示及委託授權而以許福人之名
義與美華公司簽訂及簽收六部電腦伴唱機租賃契約，及其不認識潘其田、鄭鳳珍等人
，亦無偽造陳典佑署名之讓渡同意書而將其中四部電腦伴唱機再轉賣予鄭鳳珍云云，
而為事實之爭辯，並對原審採證認事之職權行使，任意指摘，難謂已符合首揭法定上
訴要件，其上訴違背法律上之程式，應予駁回。
據上論結，應依刑事訴訟法第三百九十五條前段，判決如主文。
中      華      民      國    九十二    年      七      月     十七     日
                              最高法院刑事第五庭
                                  審判長法官  謝  家  鶴
                                        法官  洪  文  章
                                        法官  花  滿  堂
                                        法官  陳  世  淙
                                        法官  洪  佳  濱
      右正本證明與原本無異
                                              書  記  官
中      華      民      國    九十二    年      七      月    二十五    日
                                                                        ｖ


司法院資訊處製作；財團法人民間司法改革基金會備份。
